最高法院刑事判決　　　　　　　　　　111年度台上字第458號
上　訴　人　黃智賢


上列上訴人因違反毒品危害防制條例案件，不服臺灣高等法院高
雄分院中華民國110 年11月30日第二審判決（110 年度上訴字第
873 號，起訴案號：臺灣橋頭地方檢察署108 年度偵字第8149號
），提起上訴，本院判決如下：
    主  文
上訴駁回。
    理  由
一、按刑事訴訟法第377 條規定，上訴於第三審法院，非以判決
    違背法令為理由，不得為之。是提起第三審上訴，應以原判
    決違背法令為理由，係屬法定要件，且必須依據卷內訴訟資
    料為具體之指摘，並足據以辨認原判決已具備違背法令之形
    式者，始屬相當。本件原審綜合全案證據資料，本於事實審
    法院之推理作用，認定上訴人黃智賢有原判決事實欄所載，
    意圖販賣而持有第三級毒品愷他命犯行，因而撤銷第一審之
    科刑判決，變更檢察官所引修正前毒品危害防制條例第4 條
    第6 項、第3 項之販賣第三級毒品未遂罪之起訴法條及罪名
    ，改判論上訴人以意圖販賣而持有第三級毒品罪，經依毒品
    危害防制條例第17條第2 項規定減輕其刑後，量處有期徒刑
    1 年7 月，並為相關沒收之諭知，已詳述其憑以認定之證據
    及理由（上訴人於警詢、偵查、第一審及原審均已坦承犯行
    不諱，並未提出否認犯罪之辯解），核其所為之論斷，俱有
    卷存證據資料可資覆按，從形式上觀察，原判決尚無足以影
    響其判決結果之違背法令情形存在。
二、按刑之量定，屬法院得依職權自由裁量之事項，苟於量刑時
    ，已以行為人之責任為基礎，並斟酌刑法第57條各款所列一
    切情狀，在法定刑度之內予以裁量，又未濫用其職權，所量
    之刑亦無違反公平、比例、罪刑相當及不利益變更禁止等原
    則者，即不得遽指為違法。原判決於量刑時，以上訴人之責
    任為基礎，具體審酌上訴人購入而意圖販賣之愷他命毒品數
    量多達60包，驗前總純質淨重達32.55 公克，助長毒品流通
    之危險，幸未及賣出，即遭查獲，且已於偵、審中坦承犯行
    ，其前復無任何前科紀錄，及其智識程度、家庭、經濟狀況
    等一切情狀，量處有期徒刑1 年7 月，核無裁量不當或明顯
    違反公平、比例及罪刑相當原則之情形。上訴意旨並非依據
    卷內資料具體指摘原判決究有如何違背法令之情形，徒執前
    詞，漫謂伊犯後已坦承犯行，請從輕量刑等語，無異就原審
    量刑職權之適法行使，任意指摘，顯不足據以辨認原判決已
    具備違背法令之形式。揆之首揭說明，其上訴為違背法律上
    之程式，應予駁回。
據上論結，應依刑事訴訟法第395 條前段，判決如主文。
中    華    民    國   111    年    1     月    13    日
                  刑事第一庭審判長法  官  郭  毓  洲  
                                  法  官  林  靜  芬  
                                  法  官  周  盈  文  
                                  法  官  蔡  憲  德  
                                  法  官  林  英  志  
本件正本證明與原本無異
                                  書記官
中    華    民    國   111    年    1     月    18    日